【裁判字號】    97,訴,1493
【裁判日期】    970429
【裁判案由】    毒品危害防制條例
【裁判全文】
臺灣板橋地方法院刑事判決              97年度訴字第1493號
公  訴  人  臺灣板橋地方法院檢察署檢察官
被      告  甲○○
上列被告因違反毒品危害防制條例案件，經檢察官提起公訴（96
年度毒偵字第9642號），因被告於準備程序中就被訴事實為有罪
之陳述，經本院合議庭裁定由受命法官獨任進行簡式審判程序，
並判決如下：
    主  文
甲○○施用第一級毒品，累犯，處有期徒刑拾月。扣案之注射針
筒參支，均沒收。
    事  實
一、甲○○前於民國87年間因施用毒品案件，經本院裁定送觀察
    、勒戒，因認無繼續施用毒品之傾向，嗣經臺灣板橋地方法
    院檢察署檢察官分別以87年度偵字第10576 號、87年度偵字
    第18068 號、87年度偵字第25040 號為不起訴處分確定；復
    因施用毒品案件，經本院裁定送觀察、勒戒，因認有繼續施
    用毒品之傾向，令入戒治處所施以強制戒治，於90年2 月20
    日停止戒治出所，於90年7 月24日強制戒治執行完畢，並經
    台灣高等法院以90年度上易字第560 號判處有期徒刑6 月確
    定；又因施用毒品案件，令入戒治處所強制戒治，於92年5
    月6 日執行完畢出所，並經本院以91年度易字第1866號判處
    有期徒刑9 月確定；再因施用毒品案件，經本院以93年度訴
    字第957 號判處有期徒刑10月確定；又因施用毒品案件，經
    本院以96 年 度訴字第2261號判決判處有期徒刑7 月，並經
    最高法院以95年度台上字第3627號判決被告駁回上訴確定，
    並於96年6 月3 日縮刑期滿執行完畢。詎仍不知悔改，於強
    制戒治執行完畢釋放後5 年內，再犯上開施用毒品案件後，
    基於施用第一級毒品海洛因之犯意，於96年11月25日上午10
    時許，在台北市○○街30號3 樓之租屋處內（起訴書誤載為
    96年11月26 日 凌晨3 時30分許為警採尿前回溯26小時內某
    時，在不詳地點），以針筒注射稀釋後之海洛因之方式，施
    用海洛因1 次。嗣於同年月26日凌晨2 時許，在上址，為警
    查獲，並扣得甲○○所有供施用海洛因之注射針筒3 支，且
    經採集其尿液送驗後，呈嗎啡陽性反應，始查悉上情。
二、案經臺北縣政府警察局新莊分局報告台灣板橋地方法院檢察
    署檢察官偵查起訴。
    理  由
一、上揭施用第一級毒品海洛因之事實，業據被告甲○○於本院
    審理時坦承不諱，而被告為警查獲時採集之尿液，經送驗結
    果呈嗎啡陽性反應，此有台灣檢驗科技股份有限公司CH/200
    7/B1448 號濫用藥物尿液檢驗報告、台北縣政府警察局樹林
    毒品危害防制條例被移送者姓名暨代碼對照表各1 份及照片
    5幀在卷可佐，另有注射針筒3支扣案可佐，被告上開自白與
    事實相符，堪信其為真實。又被告前於87年間因施用毒品案
    件，經本院裁定送觀察、勒戒，因認無繼續施用毒品之傾向
    ，嗣經臺灣板橋地方法院檢察署檢察官分別以87年度偵字第
    10576 號、87年度偵字第18068 號、87年度偵字第25040 號
    為不起訴處分確定；復因施用毒品案件，經本院裁定送觀察
    、勒戒，因認有繼續施用毒品之傾向，令入戒治處所施以強
    制戒治，於90年2 月20日停止戒治出所，於90年7 月24日強
    制戒治執行完畢，並經台灣高等法院以90年度上易字第560
    號判處有期徒刑6 月確定；又因施用毒品案件，令入戒治處
    所強制戒治，於92年5 月6 日執行完畢出所，並經本院以91
    年度易字第1866號判處有期徒刑9 月確定；再因施用毒品案
    件，經本院以93年度訴字第957 號判處有期徒刑10月確定；
    又因施用毒品案件，經本院以96年度訴字第2261號判決判處
    有期徒刑7 月，並經最高法院以95年度台上字第3627號判決
    被告駁回上訴確定，有台灣高等法院被告前案紀錄表1 份在
    卷可佐，其於強制戒治執行完畢釋放後5 年內，再犯上開施
    用毒品案件後，再為本件施用毒品犯行，應可認定。本案事
    證明確，被告犯行洵堪認定，應予依法論科。
二、核被告所為，係犯毒品危害防制條例第10條第1 項之施用第
    一級毒品罪。被告於施用前後持有海洛因之低度行為，為其
    施用之高度行為所吸收，不另論罪。又被告前因施用毒品案
    件，經本院以96年度訴字第2261號判決判處有期徒刑7 月，
    並經最高法院以95年度台上字第3627號判決被告駁回上訴確
    定，於96年6 月3 日縮刑期滿執行完畢，有上開前案紀錄表
    1 份在卷可稽，其於5 年以內故意再犯本件有期徒刑以上之
    罪，為累犯，依刑法第47條第1 項規定加重其刑。爰審酌被
    告有多次毒品前科紀錄、其犯罪之手段、國中肄業之智識程
    度、家庭狀況、施用毒品係對自己身體之殘害，及其犯罪後
    坦承犯行之態度等一切情狀，認公訴人就被告求處有期徒刑
    1 年，尚嫌過重，量處如主文所示之刑。
三、扣案之注射針筒3 支，為被告所有，並供其犯罪所用之物，
    業據被告於本院審理中供陳在卷，爰依刑法第38條第1 項第
    2 款規定宣告沒收。
據上論斷，應依刑事訴訟法第273 條之1 第1 項、第299 條第 1
項前段，毒品危害防制條例第10條第1 項，刑法第11條前段、第
47條第1 項、第38條第1 項第2 款，判決如主文。
本案經檢察官陳旻源到庭執行職務。
中    華    民    國    97    年    4     月    29    日
                  台灣板橋地方法院刑事第十三庭
                      法  官  俞秀美
以上正本證明與原本無異。
如不服本判決，應於判決送達後10日內向本院提出上訴狀（應附
繕本）。
                      書記官  謝怡貞
中    華    民    國    97    年    4     月    29    日
附錄本案論罪科刑之法條：
毒品危害防制條例第10條
施用第一級毒品者，處 6 月以上 5 年以下有期徒刑。
施用第二級毒品者，處 3 年以下有期徒刑。


司法院資訊處製作；財團法人民間司法改革基金會備份。
